臺灣板橋地方法院交通事件裁定　　　　 96年度交聲字第420號
原處分機關　交通部公路總局臺北區監理所板橋監理站
異　議　人
即受處分人　甲○○
上列異議人因違反道路交通管理處罰條例案件，對於通部公路總
局臺北區監理所板橋監理站於民國96年3 月26日以板監裁字裁41
-AEV137466、AEV137467 號所為之裁決處分（原舉發案號：臺北
市政府警察局96年2 月27日北市警交字第AEV137466 、AEV13746
7 號），聲明異議，本院裁定如下：
    主  文
原處分均撤銷。
甲○○汽車駕駛人，行經有燈光號誌管制之交岔路口闖紅燈，處
罰鍰新臺幣壹仟捌佰元，並記違規點數壹點。
甲○○汽車駕駛人，駕駛汽車有違反道路交通管理處罰條例之行
為，經交通勤務警察制止時，拒絕停車接受稽查而逃逸，處罰鍰
新臺幣仟元，並記違規點數壹點。
    理  由
一、原處分意旨略以：異議人即受處分人甲○○所有之車牌號碼
    JGG-599 號重型機車，於民國（下同）96年2 月27日17時52
    分許，沿臺北市○○區○○路由北往南行駛，行經有燈光號
    誌管制之文林路714 巷口之際，闖越紅燈，經現場執行交通
    指揮勤務之臺北市政府警察局士林分局蘭雅派出所警員，以
    手勢及鳴笛示意攔停制止後，其機車上之騎士竟拒絕停車接
    受稽查，並逕自騎乘機車逃逸離去，嗣即由原舉發機關警員
    依道路交通管理處罰條例第53條、第61條第1 項規定逕行舉
    發，再移送原處分機關交通部公路總局臺北區監理所板橋監
    理站於96年3 月26日依上開規定分別裁處異議人罰鍰新臺幣
    （下同）1,800 元（闖紅燈部分）、3,000 元（拒絕停車接
    受稽查而逃逸部分），其罰鍰均限於96年4 月25日前繳納，
    逾期仍不繳納者，均移送強制執行等語。
二、異議意旨略以：異議人於96年2 月27日並未騎乘機車外出，
    亦未將上開機車借予他人，當日異議人均與友人在網路咖啡
    店內上網，嗣竟接獲本件罰單，可能係現場執勤員警誤記所
    致，況本件罰單並無任何證明，殊屬不當，爰請求撤銷原處
    分云云。
三、按汽車駕駛人（含機車駕駛人）駕車行經有燈光號誌管制之
    交岔路口闖紅燈者，處一千八百元以上五千四百元以下罰鍰
    ，道路交通管理處罰條例第53條定有明文；次按汽車駕駛人
    （含機車駕駛人）駕駛汽車有違反道路交通管理處罰條例之
    行為，經交通勤務警察或依法令執行交通稽查任務人員制止
    時，不聽制止或拒絕停車接受稽查而逃逸者，除按各該條規
    定處罰外，處新臺幣三千元以上六千元以下罰鍰，道路交通
    管理處罰條例第60條第1 項亦定有明文；末按汽車駕駛人有
    道路交通管理處罰條例第60條第1 項、第53條之情形者，各
    記違規點數1 點，道路交通管理處罰條例第63條第1 項第1
    、3 款分別定有明文。
四、經查：
  (一)本件異議人所有之車牌號碼JGG-599 號重型機車，於96年2
    月27日17時52分許，沿臺北市○○區○○路由北往南行駛，
    行經有燈光號誌管制之文林路714 巷口之際，闖越紅燈，經
    現場執行交通指揮勤務之臺北市政府警察局士林分局蘭雅派
    出所警員以手勢及鳴笛示意攔停制止後，其機車上之騎士竟
    拒絕停車接受稽查，並逕自騎乘機車逃逸離去，遂遭上開警
    員舉發等節，業據證人即上開當場執行交通勤務暨負責舉發
    之臺北市政府警察局士林分局蘭雅派出所警員楊崇偉於本院
    訊問時到庭結證明確（參見本院96年5 月23日訊問筆錄第2
    至4 頁），並有其庭呈之違規地點照片5 幀、違規機車逃逸
    路線圖1 紙及本院依職權查詢之車號查詢重型機車車籍1 紙
    附卷可稽，且本件負責執行舉發任務之警員楊崇偉係於上開
    違規機車離去之際，即當場將該機車之車牌號碼、顏色、廠
    牌暨其違規時間、地點等事項，先行摘記於其隨身攜帶之舉
    發簿封面上，俟執行交通指揮勤務完畢後，再返回其所任職
    之上開派出所，依照先前於違規現場所摘記之上開事項，開
    立本件舉發違反道路交通管理事件通知單等節，復據證人楊
    崇偉於本院訊問時結證綦詳（參見同上訊問筆錄第3 至4 頁
    ），並有其庭呈之「攔停舉發違反道路交通管理事件通知單
    」簿冊1 本可資佐證（業經本院當庭勘驗該簿冊原本查證無
    訛─有勘驗紀錄及影本3 紙附卷可稽，勘驗後已將該簿冊原
    本發還予證人楊崇偉），足見本件確有上揭機車違規之情形
    ，且負責執行本件舉發任務之警員在客觀上亦已善盡稽查及
    查核之能事，尚難僅憑異議人之空言指摘，遽認其間有何誤
    記或誤為舉發之情事，本院因認本件異議人所有之上開機車
    確有原處分意旨所指「行經有燈光號誌管制之交岔路口闖紅
    燈」及違反（道路交通管理）處罰條例之行為，拒絕停車接
    受稽查而逃逸」等違規行為。
  (二)按對於違反道路交通管理處罰條例之行為，逕行舉發者，應
    按已查明之資料填註車牌號碼、車輛種類、車主姓名或地址
    ，並於通知單上方空白處加註逕行舉發之文字後，由舉發機
    關送達被通知人；又逕行舉發違反道路交通管理事件，經汽
    車所有人依通知單之應到案日期前到案，並告知違規駕駛人
    姓名、身分證統一編號及住址者，處罰機關應即另行通知違
    規駕駛人到案依法處理，逾應到案日期，處罰機關應依道路
    交通管理處罰條例第85條第3 項規定處罰該汽車所有人；違
    反道路交通管理事件統一裁罰標準及處理細則第11條第1 項
    第3 款、第24條分別定有明文。本件異議人所有之上開機車
    確有上揭違規事實，已如上述，而異議人亦未於本件應到案
    日期（96年3 月27日）前告知實際違規駕駛人之姓名、身分
    證統一編號及住址（參見卷附申訴書及聲明異議狀影本），
    揆諸上揭規定，原舉發暨處分機關逕對上開機車之所有人即
    異議人本人施以舉發及裁罰，自屬適法有據。
  (三)本件異議人確有上揭道路交通管理處罰條例第60條第1 項、
    第53條之違規情形，已如上述，依同條例第63條第1 項第1
    、3 款規定，應各記違規點數1 點，惟原處分機關漏未依該
    等規定各記違規點數1 點，尚有未當，本院爰將原處分撤銷
    ，並自為裁定如主文所示。
據上論斷，應依道路交通案件處理辦法第20條，裁定如主文。
中　　華　　民　　國　  　96　　年　　5 　月　　24  　日
                      交通法庭  法　官  王屏夏
上列正本證明與原本無異。
如不服本裁定，應於裁定送達後5日內向本院提出抗告狀。
                                書記官  陳金鳳
中　　華　　民　　國　  　96　　年　　5 　月　　24  　日
